臺灣高等法院刑事裁定　　　　　　　　　 96年度抗字第532號
抗　告　人
即 受 刑人　　甲○○
　　　　　　　　　　（現於臺灣台北監獄執行中）
選任辯護人　陳世英律師
上列被告因聲請撤銷緩刑案件，不服臺灣板橋地方法院95年11月
30日所為之裁定（95年度撤緩字第160 號），提起抗告，本院裁
定如下：
    主  文
原裁定撤銷，發回臺灣板橋地方法院。
    理  由
一、原裁定略以：受刑人甲○○前因犯侵占案件，經本院於九十
    五年四月二十八日以九十五年度簡字第二二００號判決判處
    有期徒刑七月，緩刑三年，並於九十五年五月二十六日判決
    確定；而受刑人於緩刑前即九十四年三月十日故意犯誣告罪
    ，經本院於九十五年九月二十九日以九十五年度簡字第二二
    三０號判處拘役四十日，如易科罰金以銀元三百元折算一日
    ，於九十五年十月二十三日判決確定，此有上開刑事判決二
    份及臺灣高等法院被告前案紀錄表一份在卷可按。上開宣告
    之緩刑顯難收預期效果，應有執行刑罰之必要。受刑人既於
    九十五年七月一日刑法修正施行前受上開緩刑之宣告，於刑
    法修正施行後仍在緩刑期內，則有關緩刑宣告之撤銷可逕適
    用現行刑法第七十五條之一之規定。本件聲請人於本院九十
    五年度簡字第二二三０號判決確定後六月內，聲請撤銷上開
    緩刑之宣告，核與刑法第七十五條之一第一項第一款之規定
    相符，得撤銷其緩刑之宣告，因而依檢察官之聲請裁定撤銷
    緩刑宣告等語，固非無見。
二、抗告意旨略以：
（一）按刑事訴訟法第406 條規定：「抗告期間，除有特別規定
      外，為五日，自送達裁定後起算」。最高法院42年臺抗字
      第9 號判例要旨謂：「原法院所為准許被告具保停止羈押
      之裁定，並未經製作裁判書送達，其抗告期間無從起算，
      自不生逾期之問題」。
（二）查抗告人蔡玉芳未曾收受本件撤銷緩刑之裁定，無法知悉
      該等裁定內容，致無法抗告以維護其權利，在不知情之狀
      況下，遭通緝逮捕後，始發現其緩刑宣告業已經撤銷。嗣
      後抗告人蔡玉芳之夫前往住所地之派出所詢問，該等派出
      所亦告以無留置送達之情事。且被告並非住居所不明，亦
      無由為公示送達，因抗告人尚未收受本件裁定之送達，因
      此並無逾抗告期間，因不服原裁定，為此依法提出抗告。
（三）按臺灣板橋地方法院檢察署檢察官以：抗告人甲○○因犯
      侵占案件，經臺灣板橋地方法院以95年度簡字第2200號刑
      事判決判處有期徒刑七月緩刑三年，於民國95年5月26 日
      確定在案。惟於緩刑期間即 94年3月10日故意犯誣告罪，
      經本院於95年9月29日以 95年度簡字第2230號判決處得易
      科罰金之拘役40日，於95年10月23日確定，因而聲請將上
      述緩刑之宣告予以撤銷。
（四）原裁定僅以：「上開宣告之緩刑顯難收預期效果，應有執
      行刑罰之必要˙˙˙」，即依據修正後刑法第75條之1 之
      規定，為撤銷緩刑之裁定。按刑法修正後，將緩刑分為「
      應撤銷」及「得撤銷」兩種，而刑法第75條之1 所規定者
      ，係屬於得撤銷之類型。法院在適用刑法第75條之1 的規
      定時，必先調查被告有無「足認原宣告之緩刑難收預期效
      果，而有執行刑罰之必要」之事實，作為裁定之基礎。如
      有刑法第75條之1 所列各款情形，即謂有「足認原宣告之
      緩刑難收預期效果，而有執行刑罰之必要」之事實，則刑
      法第75條之1 的規定即變成「應撤銷」緩刑之規定，顯然
      與修正之立法理由不合。
（五）查原裁定對於為何臺灣板橋地方法院以95年度簡字第2200
      號刑事判決所宣告之緩刑三年，有難收預期效果之原因，
      無敘明任何理由，亦未為任何調查，因此並無任何認定被
      告有無「足認原宣告之緩刑難收預期效果，而有執行刑罰
      之必要」之基礎，即率爾為撤銷緩刑之裁定，該等裁定顯
      然違反刑法第75條之1之規定至明。
三、按被告之住所、居所、事務所及所在地不明者，得為公示送
    達。此為刑事訴訟法第五十九條第一款所規定，故公示送達
    ，以被告之住居所、事務所及所在地不明者，始得為之，如
    被告住所、居所、所在地尚非不明，而逕以公示送達方式以
    為送達，即不生送達之效力。本件抗告人之戶籍住所固設於
    臺北縣永和市○○路417號7樓，有其個人基本資料一份在卷
    可按，惟抗告人抗告稱伊並未收受原撤銷緩刑之裁定書，該
    裁定書係向伊之上開戶藉地送達，未向其居所送達，致伊無
    從收受，其實前案刑事判決書均送達於伊之居所地，上述撤
    銷緩刑之裁定書，送達伊之戶籍地未果即依公示送達方式為
    之，致伊無從提起抗告等情，經核卷附台灣板橋地方法院九
    十六年度簡字第二二００號判決及九十五年度簡字第二二三
    ０號判決書當事人被告欄除記載被告甲○○戶籍地為臺北縣
    永和市○○路417號7樓，另記載居所為台北縣中和市○○路
    一七二號一樓，究竟抗告人當時是否另有居所地資料可資送
    達？原裁定以戶籍地送達未果即伊公示送達方式為之是否合
    法？關乎本件原撤銷緩刑之裁定是否已經確定，抗告人抗告
    意旨所指上情是否可採，自應由原審再為查明。
四、次按94年1月7日刑法修正施行前，受緩刑之宣告，94年1 月
    7日修正刑法施行後，仍在緩刑期內者，適用 94年1月7日修
    正施行之刑法第75條、第75條之1及第76 條規定，刑法施行
    法第6條之1定有明文。而修正增訂之刑法75條之1第1項第 1
    款規定：「受緩刑之宣告而有下列情形之一，足認原宣告之
    緩刑難收其預期效果，而有執行刑罰之必要者，得撤銷其宣
    告：一、緩刑前因故意犯他罪，而在緩刑期內受得易科罰金
    之有期徒刑、拘役或罰金之宣告確定者」，是依該條項規定
    ，撤銷緩刑之宣告，除該條項所列各款事由外，尚需具備「
    足認原宣告之緩刑難收其預期效果，而有執行刑罰之必要者
    」之要件，方得撤銷。先予敘明。本件如何足認原宣告之緩
    刑難收預期效果，而有執行刑罰之必要，得撤銷其緩刑宣告
    之理由，未見載明，原審僅於形式上審查，遽為准許檢察官
    撤銷緩刑宣告之聲請，而未就本件如何足認原宣告之緩刑難
    收預期效果，而有執行刑罰之必要之論述，容有未合，抗告
    人提起抗告，指摘原裁定不當，尚非全無理由，自應由本院
    撤銷原裁定，並發回原法院更為適當之裁定。
五、據上論斷，應依刑事訴訟法第413條前段裁定如主文。
中　　華　　民　　國　　96　　年　　8 　　月　　2 　　日
 　　　　　　     刑事第七庭    審判長法　官  黃麗生
　　　　　　　　　  　　　　　    　　法  官  許宗和
  　　　　　　　　　　　　　　　    　法  官  許錦印
以上正本證明與原本無異。
不得再抗告。
                                      書記官  楊妙恩
中　　華　　民　　國　　96　　年　　8 　　月　　7 　　日
